【裁判字號】    88,易,3804
【裁判日期】    890211
【裁判案由】    恐嚇
【裁判全文】
臺灣高雄地方法院刑事判決                        八十八年度易字第三八四號
    公  訴  人  臺灣高雄地方法院檢察署檢察官
    被      告  乙○○
右列被告因恐嚇案件，經檢察官提起公訴（八十八年度偵字第九０四號），本院判決
如左：
    主  文
乙○○連續以加害生命之事，恐嚇他人，致生危害於安全，處拘役肆拾日，如易科罰
金，以參佰元折算壹日。緩刑貳年。
如事實欄所載之恐嚇字條貳張均沒收。
    事    實
一、乙○○前因承作甲○○油漆工程生有工程款之爭執，竟基於概括犯意，分別於民
    國八十七年十一月十日十一時許及同年十一月十七日十時許，將書寫「甲○○我
    不是聖誕老人不要後悔，叫土水樂來保護你們吧」及「甲○○錢、腦袋二選一，
    卅萬元工資給我補足，否則將全家抄斬，最後通牒，限二大把錢匯入合庫帳戶0
    000000000000號帳戶」之字條，丟入高雄市草衙巷二四一之四十六
    號甲○○住處，以加害生命之事相恐嚇，致甲○○心生畏懼。
二、案經高雄市政府警察局新興分局移送台灣高雄地方法院檢察署檢察官偵查起訴。
    理  由
一、右揭犯罪事實，業據被告乙○○迭於偵審中坦承不諱，核與被害人甲○○指述情
    節大致相符，且有恐嚇字條二張扣案足佐，足證被告之自白確與確事實相符。事
    證明確，被告犯行洵堪認定。
二、核被告所為，係犯刑法第三百零五條之恐嚇危害安全罪。被告二次恐嚇他人犯行
    ，時間緊接，犯罪構成要件相同，顯係基於概括犯意反覆為之，係連續犯，應依
    刑法第五十六條規定論以一罪。審酌被告係因與被害人甲○○生有債務糾紛，才
    一時失慮致觸刑章，惟犯後已坦承犯行，並當庭向被害人表示悔意，態度良好等
    一切情狀，爰量處如主文所示之刑，並諭知易科罰金之折算標準，以資懲儆。又
    被告並無前科，有台灣高雄地方法院檢察署刑案查註紀錄表可稽，而事後已深表
    悔悟，承諾應循民事程序解決，並已得到告訴人之諒解，請給被告自新之機會，
    經記明筆錄在卷，且被告又因緝獲到案遭拘禁十二日，歷此教訓當知警惕，信無
    再犯之虞，本院認所宣告之刑以暫不執行為適當，爰予宣告緩刑二年，以勵自新
    。扣案恐嚇字條二張，為被告所有供犯罪所用，已據其供明在卷，應依刑法第三
十八條第一項第二款宣告沒收。
據上論斷，應依刑事訴訟法第二百九十九條第一前段，刑法第五十六條、第三百零五
條、第四十一條、第七十四條第一款、第三十八條第一項第二款，罰金罰鍰提高標準
條例第一前段、第二條，判決如主文。
中    華    民    國     八十九     年      二      月      十一        日
                                  臺灣高雄地方法院刑事第七庭
                                      法  官  藍  家  慶
右正本證明與原本無異。
如不服本判決，應於判決送達後十日內，向本院提出上訴狀。
                                      書記官  許  雅  惠
中    華    民    國     八十九     年      二      月      十一        日
附錄本判決論罪科刑之法條：
刑法第三百零五條：
以加害生命、身體、自由、名譽、財產之事恐嚇他人，致生危害於安全者，處二年以
下有期徒刑、拘役或三百元以下罰金。


司法院資訊處製作；財團法人民間司法改革基金會備份。
